【裁判字號】    92,易,324
【裁判日期】    920312
【裁判案由】    竊盜
【裁判全文】
臺灣桃園地方法院刑事判決                          九十二年度易字第三二四號
    公  訴  人  臺灣桃園地方法院檢察署檢察官
    被      告  乙○○
右列被告因竊盜案件，經檢察官提起公訴（九十一年度偵字第一六０九八號），本院
判決如左：
        主  文
乙○○攜帶兇器竊盜，處有期徒刑柒月。
        事  實
一、乙○○曾於民國八十八年間因犯恐嚇罪，經本院判處拘役廿日，於八十九年十二
    月十二日經易科罰金執行完畢，仍不知警惕。緣甲○○於九十一年九月一日下午
    一時許，騎乘其所有之車號為ＨＩＢ－四五五號重型機車路經桃園縣觀音鄉○○
    路（由忠愛莊往草漯方向），因在該處發生車禍，故先將該機車暫停該處，並暫
    行離去，至同日下午二時許，乙○○亦路經該處，因見甲○○之前開機車零件及
    外殼仍新無破損，竟意圖為自己不法之所有，利用甲○○機車內之足對人之生命
    、身體造成危害而可供兇器使用之十字型螺絲起子，將甲○○之機車外車殼、前
    斜板、左右車身板（均為紅色）、排氣管予以拆解，得手後，旋將上述等物改懸
    裝於其所有之車號為ＩＵＪ－七七七號機車（與甲○○之機車均同為三陽牌迪爵
    款式之重型機車）上，留供己用。嗣甲○○於同日下午五時許即返回前開地點，
    發現其之機車車殼、車板、排氣管均為人所拆解，乃先將機車牽回其位在桃園縣
    觀音鄉○○村○○鄰○○街廿七號之門外停放，至同日晚間十一時許，乙○○將
    已裝用甲○○機車外殼、零件之ＩＵＪ－七七七號機車停放位在桃園縣觀音鄉○
    ○村○○鄰○○街二五號七樓之住處前，為甲○○發覺可疑後報警查獲，並扣得
    前開十字型螺絲起子一支。
二、案經桃園縣警察局大園分局報請臺灣桃園地方法院檢察署檢察官偵查起訴。
        理  由
一、訊據被告乙○○固對於在右開時、地拆解他人機車外殼、零件之事供認不諱，然
    辯稱：伊路過桃園縣觀音鄉○○路很多次，均看見ＨＩＢ－四五五號機車停在該
    處，以為所有人不要該機車，才會拆解外殼、零件，伊不知如此係犯竊盜罪云云
    。惟查：被害人甲○○於警訊時證稱其之ＨＩＢ－四五五號機車係因於九十一年
    九月一日下午一時許，路經桃園縣觀音鄉○○路時發生車禍，才暫放該處，被告
    又自承於同日下午二時許路經該處，則可見其路經該處看見該機車時，該機車停
    放該處不久，被告何能路過該處很多次均看見ＨＩＢ－四五五號機車停在該處？
    再者，被告亦自承見該機車外殼、零件尚新、無破損，才將該機車之外殼、零件
    拆解套用於己之同款機車，可見被告亦無誤認停放該處不久之外殼、零件均尚新
    、無破損之ＨＩＢ－四五五號機車係經主人丟棄之機車。綜上，被告為自己不法
    之所有之意圖甚明，其之所辯不足採信，此外並有照片五張、贓物領據一紙在卷
    可稽，復有被告所使用之前開十字型螺絲起子一支扣案足資佐證，本件事證明確
    ，被告竊盜犯行洵堪認定。末以，公訴人雖認被告拆解之ＨＩＢ－四五五號機車
    之零件包括車頭燈殼，且被告亦曾於警、偵訊時自承此點，然其於本院審理時陳
    稱有無拆解車頭燈殼已忘記了，再者，被害人甲○○於警訊時僅稱其之機車失竊
    之零件僅紅色車殼及排氣管，其亦僅認領該二物件，可見被告應無拆解車頭燈殼
    ，公訴人認被告拆解之零件包含該車頭燈殼尚有誤會，併此敘明。
二、被告用以拆解被害人機車零件之十字型螺絲起子一支，經本院於審理時當庭提示
    予被告辨認，該螺絲起子在客觀上確足對人之生命、身體法益造成危害而可供兇
    器使用，故核其所為係犯刑法第三百二十一條第一項第三款之加重竊盜罪。爰審
    酌被告攜帶兇器竊盜對他人生命、身體法益之危害性、竊取之物品之價值、犯後
    態度、犯罪手段、其之前科素行（此有台灣高等法院被告全國前案紀錄表一紙可
    稽）等一切情狀，量處如主文所示之刑。扣案之十字型螺絲起子一支，被告陳稱
    本係放在被害人之機車內而非屬其所有，此外，亦無他項證據顯示該起子係其所
    有，自不另諭知沒收。
據上論斷，應依刑事訴訟法第二百九十九條第一項前段，刑法第三百二十一條第一項
第三款，判決如主文。
本案經檢察官何嘉仁到庭執行職務
中      華      民      國      九十二    年      三      月    十二    日
                                臺灣桃園地方法院刑事第一庭
                                      法  官    曾  雨  明
右正本證明與原本無異。
如不服本判決，應於判決送達後十日內向本院提出上訴狀( 應附繕本 )，上訴於
臺灣高等法院。
                                      書記官    戴  育  萍
中        華        民        國    九十二    年    三    月    十二    日
附論罪科刑依據之法條：
刑法第三百二十一條第一項第三款
犯竊盜罪而有左列情形之一者，處六月以上、五年以下有期徒刑：
三  攜帶兇器而犯之者。


司法院資訊處製作；財團法人民間司法改革基金會備份。
